ACORDAO-COMPLETO-2394278

ACÓRDÃO 292/2020 ATA 4/2020 - PLENÁRIO

VISTOS, relatados e discutidos estes autos de representação, com pedido de medida cautelar, formulada pela empresa S & T COMÉRCIO DE PRODUTOS E LIMPEZA, DESCARTÁVEIS E INFORMÁTICA LTDA., em razão de indícios de irregularidades no Pregão Eletrônico para Registro de Preços n. 118/2019, promovido pelo Grupamento de Apoio de São José dos Campos (GAP-SJ) , tendo por objeto a aquisição de material de limpeza e expediente,
ACORDAM os Ministros do Tribunal de Contas da União, reunidos em Sessão Plenária, ante as razões expostas pelo Relator, em:
9.1. conhecer da presente representação, satisfeitos os requisitos de admissibilidade previstos no art. 113, § 1º, da Lei 8.666/1993, c/c o art. 237, VII, do Regimento Interno do TCU, e no art. 103, § 1º, da Resolução-TCU 259/2014, para, no mérito, considerá-la procedente;
9.2. indeferir o pedido de medida cautelar formulado pela empresa representante, em face da ausência dos pressupostos essenciais para a sua concessão;
9.3. determinar ao Grupamento de Apoio de São José dos Campos (GAP-SJ) , com fundamento no art. 250, II, do Regimento Interno do TCU, que adote providências quanto aos itens abaixo, e informe ao TCU, no prazo de 15 dias, os encaminhamentos realizados:
9.3.1. nas contratações decorrentes do Pregão Eletrônico 118/2019, exija que as empresas fornecedoras de produtos de limpeza comprovem cumprir os requisitos previstos na Lei 6.360/1976, no Decreto 8.077/2013 e na Resolução 16/2014-Anvisa, dentre os quais a Autorização de Funcionamento de Empresa (AFE) para distribuir saneantes; e
9.3.2. exija a comprovação de que os produtos de limpeza ofertados pelas licitantes no Pregão Eletrônico 118/2019 possuem registro junto à Anvisa, em atenção ao previsto no art. 12 da Lei 6.360/1976.
9.4. dar ciência desta deliberação à representante e ao Grupamento de Apoio de São José dos Campos (GAP-SJ) , destacando que o relatório e o voto que a fundamentam podem ser acessados por meio do endereço eletrônico www.tcu.gov.br/acordaos; e
9.5. arquivar o presente processo, com fundamento no art. 169, inciso V, do Regimento Interno do TCU, sem prejuízo de que a Selog monitore as determinações contidas no item 9.3 supra.

Representação acerca de supostas irregularidades ocorridas em pregão eletrônico para registro de preços destinado à aquisição de material de limpeza e expediente.

Grupamento de Apoio de São José dos Campos.

3. Representante: S & T Comércio de Produtos de Limpeza, Descartáveis e Informática Ltda. (CNPJ. 12.488.131/0001-49).

13.1. Ministros presentes: José Mucio Monteiro (Presidente), Raimundo Carreiro (Relator), Ana Arraes, Bruno Dantas e Vital do Rêgo.
13.2. Ministros-Substitutos convocados: Marcos Bemquerer Costa e Weder de Oliveira.

ACORDAO-COMPLETO-2405131

Acórdão de Relação 805/2020 - Plenário

Acórdão de Relação

RAIMUNDO CARREIRO

Adoto como relatório, nos termos do artigo 1º, § 3º, inciso I, da Lei n. 8.443/1992, a instrução lavrada no âmbito da Secretaria de Controle Externo de Aquisições Logísticas - Selog (peça 18) , que contou com a anuência do corpo diretor daquela unidade técnica (peças 19 e 20) , verbis:
"Instrução de Análise de Oitiva Prévia
	A. Identificação do Processo

	TC Processo 037.339/2019-2
	Conhecer. Indeferir cautelar. Procedência. Determinação

	Unidade Jurisdicionada
	Uasg

	Grupamento de Apoio de São José dos Campos (GAP-SJ) 
	120016

	Objeto

	Aquisição de material de limpeza e expediente (peça 1, p. 29) 

	Representante
	CNPJ

	S & T Comércio de Produtos de Limpeza, Descartáveis e Informática LTDA.
	12.488.131/0001-49

	Há pedido de Sustentação Oral?
	Procuração

	Não
	Peça 1, p. 18

	Modalidade
	Número do Certame
	Tipo

	Pregão Eletrônico para Registro de Preços
	118/2019
	Menor preço por item

	Vigência
	Valor Estimado

	12 meses (peça 1, p. 39) 
	R$ 1.320.764,99 (peça 1, p. 52) 

	Fase do Certame

	Certame suspenso até que o TCU se manifeste a respeito (peça 16, p. 3) 

	B. Momento Processual

	1.	Promovida a oitiva prévia e diligência quanto às alegações do representante e demais questões levantadas por esta Unidade Técnica, passa-se a analisar as respostas apresentadas, tópico a tópico, conforme transcrição/contextualização a seguir. 

	C. Histórico de Comunicações

	Despacho do Relator
	Peça 7
	20/11/2019

	Ofícios Encaminhados pela Selog

	Ao órgão
	Ofício 3060/2019-TCU/Selog, de 22/11/2019 (peça 8) 

	À entidade
	Ofício 3061/2019-TCU/Selog, de 22/11/2019 (peça 9) 

	D. Documentos Apresentados em Resposta à Oitiva

	Pela Unidade Jurisdicionada

	Ofício 9/AACE1/20286 (peça 16) 

	Pela Agência Nacional de Vigilância Sanitária

	Ofício 393/2019/SEI/COADI/GADIP/ANVISA (peça 14) 

	E. Medida Cautelar - Avaliação dos Pressupostos

	Perigo da Demora

	Há decisão judicial ou administrativa, sem especificação de prazo, para suspender o andamento do processo licitatório ou a contratação?
	Sim

	No caso de contratações decorrentes de Registro de Preços:
	A ata de registro de preços decorrente do certame já foi assinada?
	Não

		O contrato decorrente da ata de registro de preços (que, porventura, seja objeto da representação/denúncia) já foi assinado?
	Não

		A ata de registro de preços decorrente do certame ainda possui saldo que permita novas contratações pelo órgão gerenciador ou por eventuais adesões?
	Não

	Análise:

	2.	Está afastado o pressuposto do perigo da demora, uma vez que as contratações decorrentes dos certame foram suspensas administrativamente até decisão deste TCU. 

	Perigo da Demora Reverso

	O serviço/bem é essencial ao funcionamento das atividades do órgão/entidade?
	Sim

	O órgão ou entidade está coberto contratualmente pelo serviço com razoável vigência (há a possibilidade de voltar a fase ou refazer o certame, a depender da consequência da concessão de cautelar no caso concreto) ou admite prorrogação excepcional?
	Não há informação

	Caso haja a possibilidade de manutenção do contrato com a atual prestadora dos serviços, as condições dessa contratação seriam melhores (menor preço e atendimento satisfatório) que o que se está em vias de contratar?
	Não há informação

	Análise:

	3.	Não há como concluir acerca da presença do pressuposto, uma vez que não há informações sobre eventual contratação em vigor e seu prazo de vigência.

	Plausibilidade Jurídica

	O órgão/entidade está sujeito aos normativos supostamente infringidos?
	Sim

	Há plausibilidade nas alegações do representante?
	Sim

	Há indício de sobrepreço ou superfaturamento?
	Não

	Há grave risco de lesão ao erário, inexecução ou execução insatisfatória do objeto?
	Não

	Análise quanto à plausibilidade jurídica e quanto à necessidade de adoção de medida cautelar:

	Manifestação do Grupamento de Apoio-SJ:
a)	O órgão informa que as exigências citadas pela Decisão do TCU não foram realizadas no âmbito do certame questionado.
b)	Declara que as contratações oriundas do pregão foram suspensas até decisão desta Corte de Contas.
Manifestação da Agência Nacional de Vigilância Sanitária:
a)	A Anvisa informa que a Autorização de Funcionamento de Empresa (AFE) é exigência legal, conforme determina a Lei 6.360/1976, que dispõe sobre a vigilância sanitária a que ficam sujeitos os medicamentos, as drogas, os insumos farmacêuticos e correlatos, cosméticos e saneantes. A referida lei, em seu art. 51, estabelece a necessidade do estabelecimento ser licenciado pelo órgão sanitário local.
b)	O Decreto 8.077/2013, que regulamenta as condições para o funcionamento de empresas sujeitas ao licenciamento sanitário e o registro, controle e monitoramento, no âmbito da vigilância sanitária, dos produtos de que trata a Lei 6.360/1976, determina que:
Art. 2º O exercício de atividades relacionadas aos produtos referidos no art. 1º da Lei nº 6.360, de 1976, dependerá de autorização da Agência Nacional de Vigilância Sanitária - Anvisa e de licenciamento dos estabelecimentos pelo órgão competente de saúde dos Estados, Distrito Federal ou Municípios, observados os requisitos técnicos definidos em regulamento desses órgãos.
Parágrafo único. As atividades exercidas pela empresa e as respectivas categorias de produtos a elas relacionados constarão expressamente da autorização e do licenciamento referidos no caput.
Art. 3º Para o licenciamento de estabelecimentos que exerçam atividades de que trata este Decreto pelas autoridades dos Estados, Distrito Federal ou Municípios, o estabelecimento deverá:
I - possuir autorização emitida pela Anvisa de que trata o caput do art. 2º;
II - comprovar capacidade técnica e operacional, e a disponibilidade de instalações, equipamentos e aparelhagem imprescindíveis e em condições adequadas à finalidade a que se propõe;
III - dispor de meios para a garantia da qualidade dos produtos e das atividades exercidas pelo estabelecimento, nos termos da regulamentação específica;
IV - dispor de recursos humanos capacitados ao exercício das atividades; e
V - dispor de meios capazes de prevenir, eliminar ou reduzir riscos ambientais decorrentes das atividades exercidas pelo estabelecimento que tenham efeitos nocivos à saúde.
c)	A Anvisa regulamentou a AFE por meio de duas resoluções de diretoria colegiada, RDC 275/2019, que trata especificamente de drogarias e farmácias, e a RDC 16/2014, que trata das demais atividades submetidas a vigilância sanitária. Entende que, pela consulta, a atividade questionada pelo TCU é a aquisição de saneantes por atacado.
d)	A RDC 16/2014, que "dispõe sobre Critérios para Peticionamento de Autorização de Funcionamento (AFE) e Autorização Especial (AE) ", traz as seguintes definições:
V - comércio varejista de produtos para saúde: compreende as atividades de comercialização de produtos para saúde de uso leigo, em quantidade que não exceda a normalmente destinada ao uso próprio e diretamente a pessoa física para uso pessoal ou doméstico;
VI - distribuidor ou comércio atacadista: compreende o comércio de medicamentos, insumos farmacêuticos, produtos para saúde, cosméticos, produtos de higiene pessoal, perfumes e saneantes, em quaisquer quantidades, realizadas entre pessoas jurídicas ou a profissionais para o exercício de suas atividades;"
e)	Tais definições permitem o entendimento de que a venda por meio de licitação se enquadra como comércio atacadista, tendo em vista que o contrato será realizado entre duas pessoas jurídicas, atividade compreendida na definição de comércio atacadista, e que a classificação de comércio varejista é destinada ao comércio de pessoa jurídica à pessoa física.
f)	Assim, as empresas que visam fornecer produtos de limpeza por meio de licitação deverão possuir AFE para distribuir saneantes, conforme disposto no art. 3º da RDC 16/2014, ressalvando-se que não há proibição para que uma mesma empresa execute as atividades de comércio varejista e atacadista de saneantes.  
Análise:
4.	Diante dos esclarecimentos prestados pela Anvisa, verifica-se que para a contratação dos produtos de limpeza é necessário que os licitantes possuam a Autorização de Funcionamento de Empresa (AFE) expedida pela vigilância sanitária para distribuição de saneantes, em respeito ao disposto na Lei 6.360/1976, Decreto 8.077/2013 e RDC 16/2014.
5.	A jurisprudência desta Corte de Contas é no mesmo sentido, conforme se observa no Acórdão 2000/2016-TCU-Plenário, relator Ministro José Múcio:
9.3. determinar ao TRE/SP que, no prazo de 15 (quinze) dias, faça constar do edital do Pregão Eletrônico 62/2016 a exigência de que as empresas participantes comprovem o cumprimento dos requisitos previstos na Lei 6.360/1976, no Decreto 8.077/2013 e na Resolução 16/2014/Anvisa, quando aplicável, de modo a garantir que o produto a ser licitado atenda às exigências técnicas necessárias;
6.	Desta forma, está configurado o pressuposto da plausibilidade jurídica.
7.	Não obstante, considerando que o pregão questionado encontra-se finalizado, realizamos consultas no site da Anvisa (https://consultas.anvisa.gov.br) , de forma a verificar a situação de funcionamento das empresas que se sagraram vencedoras no certame para produtos de limpeza.
	a) a empresa J C N Comércio e empreendimentos Ltda., vencedora dos itens 2 e 4 da licitação (álcool etílico para limpeza de ambientes) , possui cadastro ativo para armazenar, distribuir e expedir saneantes, produtos para saúde (correlatos) ; e cosméticos (perfumes, produtos de higiene e cosméticos) ;
	b) a empresa Bavery Indústria e Comércio de produtos de higiene e limpeza Ltda., vencedora dos itens 7, 27 e 33 da licitação (desinfetante, sabão em pó e toalha de papel) , possui cadastro ativo para fabricação de produtos de saúde (correlatos) e para armazenar, distribuir, embalar, expedir, fabricar, fracionar e reembalar produtos saneantes;
	c) Não foram encontradas licenças, no site da Anvisa, para as seguintes empresas: Locamais Serviços Eireli (item 8 - desodorante/aromatizante de ambiente) , Store do Brasil Eireli (Item 14 - Dispenser higienizador com álcool spray) , Lutar Distribuidora de Produtos de Limpeza Eireli (item 3 - álcool etílico, item 16 - limpador de impurezas multiuso) , Rivaldo Valerio Neto (item 25 - sabão barra) , A. L. G. Maquinas e Equipamentos Eireli (item 9 - desodorizador sanitário) , Maykon Jordan Siqueira Campos Rosa - Comércio de Produtos (item 28 - sabonete, item 32 saponáceo) , Ideal Lins Comercial de Produtos e Equipamentos Ltda. (item 26 - sabão barra) , Shirlei Aparecida Berto de Souza (item 36 - álcool isopropílico) .
8.	Além disso, não houve resposta do Grupamento de Apoio em relação ao questionamento feito na oitiva prévia, sobre a ausência de exigências para comprovação de que os produtos de limpeza ofertados possuem registro junto à Anvisa, em atenção ao previsto no art. 12 da Lei 6360/76. Verificou-se que poucas propostas apresentaram informações do registro dos produtos junto a Anvisa: item 3 - Álcool etílico, item 9 - desodorizador sanitário, item 14 - dispenser higienizador.
9.	A Anvisa apresenta a seguinte orientação:
De acordo com o art. 12 da Lei nº 6.360/76, nenhum produto de interesse à saúde, seja nacional ou importado, poderá ser industrializado, exposto à venda ou entregue ao consumo no mercado brasileiro antes de ser registrado no Ministério da Saúde/ANVISA. (Texto disponível em: http://portal.anvisa.gov.br/documents/33920/1215089/Manual+do+usu%C3%A1rio+-+Peticionamento+eletr%C3%B4nico+de+Registro+de+Produto+Saneante/aa09170c-aaf8-46e3-95ef-b992383b2977 ) .
10.	Feitas essas considerações, propõe-se indeferir o pedido de medida cautelar, uma vez ausente o pressuposto do perigo da demora, essencial para sua concessão, e por estarem presentes elementos suficientes para avaliação quanto ao mérito da presente representação, propõe-se que seja feita determinação, junto ao Grupamento de Apoio de São José dos Campos, para que seja feita a exigência de comprovação das exigências constantes da Lei 6.360/1976, do Decreto 8.077/2013 e da Resolução 16/2014-Anvisa, para a contratação dos produtos de limpeza decorrentes do certame sob análise, bem como que seja apresentado o registro, junto à Anvisa, dos produtos ofertados.

	F. Impacto dos Encaminhamentos Propostos

	Haverá impacto relevante no órgão e/ou na sociedade, decorrente dos encaminhamentos propostos?
	Não

	Análise: Não haverá impacto relevante no órgão uma vez que a determinação não implica na invalidação de nenhum ato ou contrato decorrente do certame, mas tão somente a adoção de medidas a serem observadas nas contratações decorrentes do Pregão Eletrônico 118/2019.

	G. Pedido de Ingresso aos Autos e de Sustentação Oral

	Há pedido de ingresso aos autos?
	Não

	Há pedido de sustentação oral?
	Não

	H. Processos Conexos e Apensos

	Há processos conexos noticiando possíveis irregularidades na contratação ora em análise?
	Não

	Há processos apensos?
	Não

	I. Proposta de Encaminhamento

	13.	Em virtude do exposto, propõe-se:
13.1.	conhecer da representação, satisfeitos os requisitos de admissibilidade constantes no art. 113, § 1º, da Lei 8.666/1993, c/c os arts. 235 e 237, VII, do Regimento Interno deste Tribunal, e no art. 103, § 1º, da Resolução - TCU 259/2014, e, no mérito, considerar a presente representação procedente;
13.2.	indeferir o pedido de medida cautelar, uma vez ausentes os pressupostos essenciais para sua concessão;
13.3.	determinar ao Grupamento de Apoio de São José dos Campos, com fundamento no art. 250, inciso II, do Regimento Interno/TCU, que adote providências quanto aos itens abaixo, e informe ao TCU, no prazo de 15 dias, os encaminhamentos realizados:
	a) nas contratações decorrentes do Pregão Eletrônico 118/2019, exija que as empresas fornecedoras de produtos de limpeza comprovem cumprir os requisitos previstos na Lei 6.360/1976, no Decreto 8.077/2013 e na Resolução 16/2014-Anvisa, possuindo a Autorização de Funcionamento (AFE) para distribuir saneantes;
	b) exija a comprovação de que os produtos de limpeza ofertados pelas licitantes no Pregão Eletrônico 118/2019 possuem registro junto à Anvisa, em atenção ao previsto no art. 12 da Lei 6.360/1976.
13.4.	comunicar ao representante a decisão que vier a ser prolatada.
13.5.	informar ao Grupamento de Apoio de São José dos Campos e ao representante que o conteúdo da deliberação que vier a ser proferida poderá ser consultado no endereço www.tcu.gov.br/acordaos; 
13.6.	arquivar os presentes autos, nos termos do art. 169, V, do Regimento Interno/TCU, sem prejuízo de que a Selog monitore a determinação supra."

	É o relatório.

Fernanda Massad de Aguiar (OAB/SP 261.232) e outros.

Não atuou.

REPRESENTAÇÃO COM PEDIDO DE MEDIDA CAUTELAR. SUPOSTAS IRREGULARIDADES OCORRIDAS EM PREGÃO ELETRÔNICO PARA REGISTRO DE PREÇOS. OITIVAS. DILIGÊNCIAS. CONHECIMENTO. PROCEDÊNCIA. INDEFERIMENTO DE CAUTELAR. DETERMINAÇÃO. CIÊNCIA. ARQUIVAMENTO.

REPRESENTAÇÃO (REPR)

Secretaria de Controle Externo de Aquisições Logísticas (Selog).

Cuidam os autos de representação, com pedido de medida cautelar, formulada pela empresa S & T COMÉRCIO DE PRODUTOS E LIMPEZA, DESCARTÁVEIS E INFORMÁTICA LTDA., em razão de indícios de irregularidades no Pregão Eletrônico para Registro de Preços n. 118/2019, promovido pelo Grupamento de Apoio de São José dos Campos (GAP-SJ) , tendo por objeto a aquisição de material de limpeza e expediente (peças 1 e 3) .
As alegações e os pedidos da representante foram assim elencados pela Secretaria de Controle Externo de Aquisições Logísticas - Selog, unidade técnica instrutora do feito (peça 4) , verbis:
"1.	O representante alega, em suma, que (peça 1, p. 1/17) : 
a) a quantidade de produtos de limpeza prevista no Pregão 118/2019 excede a definição de "uso próprio", sendo certo que aquele que tiver as condições de armazenamento e de distribuição serão, necessariamente, atacadistas, o que, inclusive, haveria sido confirmado pelo Acórdão 2000/2016-TCU-Plenário (relator: Ministro José Múcio) ; 
b) as empresas varejistas, quando participam de licitações, têm o dever de apresentar a Autorização de Funcionamento Específica emitida pela Anvisa (AFE) , dado que praticam atividade de armazenamento e distribuição em escala considerável, o que foge totalmente a¿ sua natureza de fornecimento varejista (peça 1, p. 9) ;
c) o edital da licitação seria omisso quanto a¿ necessidade de apresentação de documentos comprobatórios da regularidade dos fornecedores e dos produtos licitados junto a¿ Anvisa, pois não exigiu que as empresas participantes apresentassem Registro do Produtos junto a¿ Anvisa e a Licença de Funcionamento (Alvara¿ Sanitário- SIVISA MUNICIPAL) expedida pelo serviço de vigilância sanitária local, conforme Código Sanitário e Leis Complementares, assim como a AFE;
d) a competição, nos termos postos pelo edital, seria desigual, pois as empresas varejistas participantes estariam sendo privilegiadas em detrimento das demais licitantes, precipuamente as atacadistas, que têm custos altos para estar em conformidade com todas as exigências de legalidade fiscal e sanitária previstas pela Anvisa e demais normas pertinentes, enquanto as licitantes que se declaram varejistas, mas atuam como atacadistas, se encontram dispensadas da apresentação dos citados documentos sanitários (peça 1, p. 10) ; e
e) finaliza sua peça solicitando ao TCU a concessão de medida cautelar, considerando que a abertura do certame estava marcada para dia 31/10/2019, e que determine a alteração das especificações fornecidas pelo edital para:
I - declarar a relação jurídica entre licitantes e municipalidade como sendo de natureza atacadista, devendo ser necessária a apresentação da documentação técnica pertinente aos atacadistas, quais sejam aquelas previstas na Lei 6.360/1976, no Decreto 8.077/2013 e na Resolução 16/2014/Anvisa, quando aplicável, de modo a garantir que o produto a ser licitado atenda aos requisitos técnicos necessários;
II - incluir no Edital a exigência de apresentação do Registro dos Produtos na Anvisa, da Autorização de Funcionamento Específica (AFE) e da Licença de Funcionamento Especial/SIVISA, em relação a produtos de limpeza e descartáveis, tanto do licitante vencedor, como do fabricante dos produtos; e 
III) fixar a necessidade de comprovação de que o material ofertado esta¿ certificado pela Anvisa, por restar incontestável que os produtos licitados têm natureza de produtos químicos, necessariamente devendo receber tal certificação."
Anuindo à instrução inicial lançada pela Selog (peças 4 a 6) , determinei fosse realizada a oitiva prévia do órgão jurisdicionado, como também diligência junto à Agência Nacional de Vigilância Sanitária - Anvisa, nos termos da decisão de peça 7.
Saneados os autos, a Selog realizou a análise da oitiva prévia, integralmente transcrita no relatório antecedente, por meio da qual propõe o conhecimento da representação, para, no mérito, considerá-la procedente (peças 18 a 20) .
Desde já, manifesto minha anuência ao encaminhamento proposto pela unidade técnica, cujos fundamentos incorporo às minhas razões de decidir, sem o prejuízo de tecer as seguintes considerações.
Quanto à admissibilidade, ratifico o posicionamento preliminar por mim adotado, em 20/11/2019 (peça 7) , para conhecer da presente representação, uma vez que se encontram presentes os requisitos de admissibilidade, com fundamento no art. 113, § 1º, da Lei 8.666/1993, c/c o art. 237, VII, do Regimento Interno do TCU.
Quanto ao mérito, de fato, para a aquisição de produtos de limpeza pelos órgãos e entidades da administração pública, há que se exigir das empresas fornecedoras a comprovação de cumprimento dos requisitos previstos na Lei 6.360/1976, no Decreto 8.077/2013 e na Resolução 16/2014/Anvisa, dentre os quais a Autorização de Funcionamento de Empresa (AFE) .  Consoante bem elucidado na análise empreendida pela unidade técnica, tal entendimento encontra respaldo em jurisprudência desta Corte de Contas, segundo se depreende do Acórdão 2000/2016-TCU-Plenário (rel. Min. José Múcio) , verbis:
"9.3. determinar ao TRE/SP que, no prazo de 15 (quinze) dias, faça constar do edital do Pregão Eletrônico 62/2016 a exigência de que as empresas participantes comprovem o cumprimento dos requisitos previstos na Lei 6.360/1976, no Decreto 8.077/2013 e na Resolução 16/2014/Anvisa, quando aplicável, de modo a garantir que o produto a ser licitado atenda às exigências técnicas necessárias;"
Assim, levando-se em conta que tais exigências não foram observadas no âmbito do certame em tela, conforme informação prestada pelo próprio órgão jurisdicionado, há que se considerar procedente a presente representação, com determinação ao aludido órgão para que adote as medidas necessárias ao cumprimento das referidas normas de regência, nos termos propostos pela unidade técnica.
Finalmente, quanto ao pedido de medida cautelar, não obstante configurado o pressuposto da plausibilidade jurídica, considerando que as contratações decorrentes do certame foram suspensas administrativamente até decisão desta Corte de Contas acerca da matéria, o que afasta o pressuposto do perigo da demora, indefiro tal pleito.
Ante o exposto, acolho a proposta de encaminhamento da unidade técnica, com os ajustes entendidos necessários, e VOTO por que seja adotado o Acórdão que ora submeto à consideração deste Colegiado.
TCU, Sala das Sessões Ministro Luciano Brandão Alves de Souza, em 12 de fevereiro de 2020.
RAIMUNDO CARREIRO 
Relator